---
title: "Analise AGReal"
author: "Arthur Miranda Gomes"
date: "3 de maio de 2018"
output: slidy_presentation
---





``` {r, echo = FALSE}

knitr::opts_chunk$set(echo = FALSE)

rm(list = ls())


dados <- read.csv2("../data.csv")

dados$FO <- as.numeric(as.character.numeric_version(dados$FO))
dados$FO_Pior <- as.numeric(as.character.numeric_version(dados$FO_Pior))

dados$Tempo <- as.numeric(dados$Tempo)

tempo1 <- dados$Tempo[dados$Teste == "REAL1"]
tempo2 <- dados$Tempo[dados$Teste == "REAL2"]


library(plyr)


```


# Sobre os Testes

O teste 1 foi feito considerando uma população de 100 individuos, com uma taxa de crossover de 0.002 e uma taxa de mutação de 0.9.

O teste 2 foi feito considerando uma população de 50 individuos, com uma taxa de crossover de 0.01 e uma taxa de mutação de 0.1.




``` {r, echo = FALSE}
real1 <- dados$FO[dados$Teste == "REAL1"]
real2 <- dados$FO[dados$Teste == "REAL2"]
real1_pior <- dados$FO_Pior[dados$Teste == "REAL1"]
real2_pior <- dados$FO_Pior[dados$Teste == "REAL2"]

```



# Resultados

## Resultado da função objetivo para os melhores individuos do teste 1
``` {r}
plot(real1)
```

# Resultados

## Resultado da função objetivo para os melhores individuos do teste 2
``` {r}
plot(real2)
```

# Resultados

## Resultado da função objetivo para os piores individuos do teste 1
``` {r}
plot(real1_pior)
```

# Resultados

## Resultado da função objetivo para os piores individuos do teste 2
``` {r}
plot(real2_pior)
```

# Plot do valor em função do teste
``` {r}
boxplot(FO~Teste, data=dados)
```




# Dentre os melhores individuos na geração 300

## Teste 1 - Melhores
```{r}
min(real1)
```
## Teste 1 - Piores
```{r}
max(real1)
```


## Teste 2 - Melhores
```{r}
min(real2)
```
## Teste 2 - Piores
```{r}
max(real2)
```


# Dentre os piores individuos da geração 300

## Teste 1 - Piores
```{r}
max(real1_pior)
```

## Teste 2 - Piores
```{r}
max(real2_pior)
```


# Desvio padrão e media

## Desvio para o Teste 1
``` {r}
sd(real1)
```

## Desvio para o Teste 2

``` {r}
sd(real2)

``` 
# Desvio padrão e media

## Media para o Teste 1
``` {r}
mean(real1)
```

## Media para o Teste 2

``` {r}
mean(real2)

``` 

# Tempo medio de execução

## Media de tempo para o teste 1

``` {r}
mean(tempo1)

```

## Media de tempo para o teste 2

``` {r}
mean(tempo2)

```



# Teste T 


## Media1 != Media2

``` {r}
t.test(real1, real2)
``` 




