---
title: "Analise ESReal e DEReal"
author: "Arthur Miranda Gomes"
date: "3 de maio de 2018"
output: slidy_presentation
---





``` {r, echo = FALSE}

knitr::opts_chunk$set(echo = FALSE)

rm(list = ls())


dados <- read.csv2("../data.csv")

dados$FO <- as.numeric(as.character.numeric_version(dados$FO))

dados$Tempo <- as.numeric(dados$Tempo)

tempo1 <- dados$Tempo[dados$Teste == "AGREAL"]
tempo2 <- dados$Tempo[dados$Teste == "ESREAL"]
tempo3 <- dados$Tempo[dados$Teste == "DEREAL"]


library(plyr)


```


# Sobre os Testes

Todos os testes foram realizados utilizando a representação real, inicialização da população aleatória, 100 variaveis, criterio de parada: 300 gerações.

A taxa de mutação foi de 0.07

A taxa de crossover foi de 0.002 para o AGReal.
O Cr para o DEReal foi de 0.9.


``` {r, echo = FALSE}
real1 <- dados$FO[dados$Teste == "AGREAL"]
real2 <- dados$FO[dados$Teste == "ESREAL"]
real3 <- dados$FO[dados$Teste == "DEREAL"]

```



# Resultados

## Resultado da função objetivo para os melhores individuos do AGreal
``` {r}
plot(real1)
```

# Resultados

## Resultado da função objetivo para os melhores individuos do ESReal
``` {r}
plot(real2)
```

# Resultados

## Resultado da função objetivo para os melhores individuos do DEReal
``` {r}
plot(real3)
```


# Plot do valor em função do teste
``` {r}
boxplot(FO~Teste, data=dados)
```


# Dentre os melhores individuos na geração 300

## AGReal - Melhores
```{r}
min(real1)
```
## AGReal - Piores
```{r}
max(real1)
```

## ESReal - Melhores
```{r}
min(real2)
```
## ESReal - Piores
```{r}
max(real2)
```

## DEReal - Melhores
```{r}
min(real3)
```
## DEReal - Piores
```{r}
max(real3)
```



# Desvio padrão e media

## Desvio para o AGReal
``` {r}
sd(real1)
```

## Desvio para o ESReal

``` {r}
sd(real2)

```

## Desvio para o DEReal

``` {r}
sd(real3)

```



# Desvio padrão e media

## Media para o AGReal
``` {r}
mean(real1)
```

## Media para o ESReal

``` {r}
mean(real2)

```

## Media para o ESReal

``` {r}
mean(real3)

```

# Tempo medio de execução

## Media de tempo para o AGReal

``` {r}
mean(tempo1)

```

## Media de tempo para o ESReal

``` {r}
mean(tempo2)

```

## Media de tempo para o DEReal

``` {r}
mean(tempo3)

```



# Teste T


## Media AGReal != ESReal

``` {r}
t.test(real1, real2)
```

## Media ESReal != DEReal

``` {r}
t.test(real2, real3)
```

## Media AGReal != DEReal

``` {r}
t.test(real1, real3)
```



